臺灣桃園地方法院刑事判決　　　九十三年度簡上字第三五一號
上訴人
即被告 甲○○
　　　　　　　　十一號
上列上訴人因違反商標法案件，不服本院九十三年度簡字第四二
八號九十三年九月六日之第一審刑事簡易判決（起訴案號：九十
二年度偵字第一三三０二號、第一三四五四號、九十三年度偵字
第七二二號），提起上訴，本院管轄之第二審合議庭判決如下：
    主    文
上訴駁回。
甲○○緩刑伍年。
    事    實
一、甲○○明知如附表一所示「Ｌｅｖｉ‵ｓ」、「Ｎｉｋｅ」
    、「ｐｕｍａ」、「ＤＩＥＳＥＬ」、「ＮＢ」、「ａｄｉ
    ｄａｓ」及「ｌｅｃｏｑｓｐｏｒｔｉｆ」、「ＤＣＳＨＯ
    ＥＣＯＵＳＡ」、「ＴＯＭＭＹＨＩＬＦＩＧＥＲ」及附表
    二編號七所示之「ＥＣＫＯＲＥＤ」等商標圖樣，分別係經
    美商利惠國際有限公司（下稱利惠公司）、百慕達商耐克國
    際股份有限公司、德國商彪馬運動魯道夫達士拉股份有限公
    司、義大利商迪索公司、新巴倫斯運動鞋公司、德國商亞得
    脫士‧沙洛蒙股份有限公司、日本商體善鍛股份有限公司、
    美國商迪西鞋具公司、美國商唐美‧希斐格許可公司及美國
    商雅其拉公司等向經濟部智慧財產局申請註冊登記取得商標
    權，且均在商標權期間，均指定使用在襪子類商品（起訴書
    誤載「ＤＣＳＨＯＥＣＯＵＳＡ」、「ＴＯＭＭＹＨＩＬＦ
    ＩＧＥＲ」商標未指定使用於襪子類商品）。惟甲○○竟未
    經上開公司之同意，與黃飛元及不詳姓名年籍自稱「張先生
    」之成年男子共同基於意圖營利之概括犯意聯絡，自民國九
    十一年間透過黃飛元（由檢察官另行偵辦）向「張先生」購
    買襪子半成品及各類商標圖樣標籤後，在甲○○所有位於桃
    園縣大溪鎮○○路五百三十二號之工廠內，連續於同一商品
    之襪子上，使用相同於前開商標權人之註冊商標。甲○○再
    以每打新臺幣（下同）三百元至三百三十元不等之價格，販
    售予范景松、吳月紅（二人均經原審判決共同連續明知未得
    商標權人同意，於同一商品，使用相同之註冊商標商品而販
    賣，均處有期徒刑陸月，如易科罰金以參佰元折算壹日，均
    緩刑參年確定）行銷販售。嗣於九十一年八月七日十四時，
    經內政部警政署刑事警察局持本院核發之搜索票至上址搜索
    ，扣得如附表一所示仿冒襪子及標籤。另范景松、吳月紅二
    人為夫妻，亦明知甲○○所販售之襪子，係未經上開公司同
    意使用之仿冒商品，竟自九十一年六月間起，亦共同基於意
    圖營利之概括犯意聯絡，以每打三百元之價格向甲○○購入
    後，陳列於渠二人經營位於臺北縣板橋市○○街一一○巷四
    六號、四八號及臺北縣中和市○○路○段二巷三弄六號處所
    ，並以每雙不詳之價格販售予不特定之客戶。嗣於九十一年
    八月六日十五時，經內政部警政署刑事警察局持本院核發之
    搜索票至上址搜索，查扣得如附表二、三所示之仿冒襪子。
二、案經內政部警政署刑事警察局移請臺灣桃園地方法院檢察署
    檢察官暨告訴人臺灣阿迪達斯股份有限公司訴由臺灣板橋地
    方法院檢察署呈請臺灣高等法院檢察署令轉臺灣桃園地方法
    院檢察署檢察官偵查起訴。
    理    由
一、前揭犯罪事實，業據被告甲○○於原審及本院調查時坦承不
    諱，核與同案被告吳月紅、范景松供述之情節相符，並經商
    標權授權使用人必爾斯藍基股份有限公司（下稱必爾斯藍基
    公司）之告訴代理人楊逸光、張有捷律師、星裕國際股份有
    限公司（下稱星裕公司）、臺灣阿迪達斯股份有限公司（下
    稱臺灣阿迪達斯公司）、利惠公司之告訴代理人劉貹岩律師
    、徐嶸文律師等人指訴在卷，且附表一、二、三所示之商標
    ，係利惠公司等分別向經濟部智慧財產局申請註冊，而於商
    標權期間內指定使用於襪子等商品之商標權，有經濟部智慧
    財產局商標註冊證影本及經濟部智慧財產局商標圖樣文字查
    詢資料表等在卷可按，此外並有扣案如附表一、二、三所示
    之仿冒商標之襪子、仿冒標籤及現場查獲照片多幀可資佐證
    。而附表一、二、三所示之襪子經鑑定後均屬仿品等情，亦
    有仿冒品鑑定報告等附卷可參，是本件事證明確，被告甲○
    ○上開犯行，足堪認定，應依法論科。
二、查被告行為後，商標法業於九十二年五月二十八日修正公布
    ，依商標法第九十四條規定：「本法自公布日起六個月後施
    行」，修正後之商標法自九十二年十一月二十八日施行；修
    正前之商標法第六十二條、第六十三條，修正為第八十一條
    、第八十二條；修正前第六十二條之意圖欺騙他人之要件，
    修正為未得商標權人或團體商標權人之同意；惟該二條文修
    正前、後之法定刑並無不同，就本件被告之上開犯行，比較
    修正前商標法第六十二條、第六十三條與修正後商標法第八
    十一條、第八十二條之規定，修正後商標法第八十一條、第
    八十二條之規定，尚非不利於被告，依刑法第二條第一項前
    段規定，自應適用裁判時即修正後商標法第八十一條、第八
    十二條之規定處罰。核被告甲○○所為，係犯商標法第八十
    一條第一款未得商標權人同意，於同一商品，使用相同之註
    冊商標罪及同法第八十二條之明知為未得商標權人同意，於
    同一商品，使用相同之註冊商標之商品而販賣罪；又檢察官
    認「ＤＣＳＨＯＥＣＯＵＳＡ」、「ＴＯＭＭＹＨＩＬＦＩ
    ＧＥＲ」商標未指定使用於襪子類商品，然依據本院卷附之
    經濟部智慧財產局商標圖樣文字查詢資料表二紙，足證上開
    商標確實有指定在襪子類商品，另扣案之附表二編號七所示
    之仿冒商標襪子，亦係被告甲○○所仿冒並販售予被告吳月
    紅、范景松，檢察官雖均漏未起訴，然此部分與已起訴之部
    分，有想像競合之裁判上一罪關係，為起訴效力所及，本院
    自得併予審理，附此敘明。被告甲○○與黃飛元、不詳姓名
    年籍自稱「張先生」之成年男子就上開犯行間，有犯意之聯
    絡及行為之分擔，均為共同正犯。被告甲○○先後以一個未
    得商標權人同意，於同一商品，使用相同之註冊商標之商品
    ，進而販賣之行為，分別侵害告訴人必爾斯藍基公司等數家
    公司之數個商標權人之商標權，而侵害數法益，係一行為觸
    犯數罪名，應依刑法第五十五條之規定，從一重分別論以商
    標法第八十一條第一款及同法第八十二條各一罪。被告甲○
    ○先後多次未得商標權人同意，於同一商品，使用相同之註
    冊商標及販賣附表一及附表二編號七所示之仿冒商品之行為
    ，其時間緊接，手法相同，所犯復係構成要件相同之罪名，
    顯係基於概括犯意反覆為之，皆為連續犯，均應依刑法第五
    十六條規定，分別論以一明知未得商標權人同意，於同一商
    品，使用相同之註冊商標及明知未得商標權人同意，於同一
    商品，使用相同之註冊商標商品而販賣罪，並均依法加重其
    刑，又被告甲○○未得商標權人同意於同一產品使用相同之
    註冊商標之行為，係為對外販賣上開仿冒商品以牟利，所犯
    上開二罪間，有方法、目的之牽連關係，為牽連犯，應依刑
    法第五十五條之規定，從一重之商標法第八十一條第一款之
    未得商標權人同意，於同一商品使用相同之註冊商標罪處斷
    。原審認被告本件違反商標法犯行事證明確，引用修正後商
    標法第八十一條、第八十二條、第八十三條，刑法第十一條
    前段、第二條第一項前段、第二十八條、第五十五條、第五
    十六條、第四十一條第一項前段、第四十二條第二項、第三
    項，罰金罰鍰提高標準條例第二條，現行法規所定貨幣單位
    折算新臺幣條例第二條，並審酌被告均明知附表一、附表二
    、編號七所示之商標均為國際知名品牌商標，然竟為圖得小
    利，於同一商品使用相同於商標專用權人之商標並為販賣之
    行為多次，而扣案之仿冒商標商品數量不菲，對於商標專用
    權人之商譽、營業利益、市場交易秩序所生之危害，及其犯
    罪後坦承犯行之態度，知所悔悟，態度尚稱良好等一切情狀
    ，量處有期徒刑六月，如易科罰金以三百元折算一日，另就
    被告所處併科罰金部分，諭知易服勞役以罰金總額與六個月
    之日數比例折算。且說明分別在被告甲○○、同案被告吳月
    紅、范景松處所查獲扣案如附表一、二、三所示之襪子、仿
    冒商標之標籤紙，不問屬於犯人與否，均應依商標法第八十
    三條之規定宣告沒收。至扣案之大榮貨運托運單一本、估價
    單四張雖分別為被告甲○○所有，然均非被告甲○○犯本案
    所用之物，且均非屬違禁物，自不得宣告沒收，經核其認事
    用法，尚無違誤，量刑亦稱妥適。被告以原審判決後已與告
    訴人和解為由，聲請上訴，指摘原判決不當，為無理由，應
    予駁回。末查，被告前未曾受有期徒刑以上刑之宣告，此有
    臺灣高等法院被告全國前案紀錄表在卷可稽，其因一時疏失
    ，觸犯刑章，且已與本案利惠公司、臺灣阿迪達斯股份有限
    公司、星裕國際股份有限公司、日本商體善鍛股份有限公司
    等告訴人達成民事上和解，此有刑事陳報狀一份附卷可佐，
    被告經此教訓，當知所惕勵，應無再犯之虞，本院認對被告
    所宣告之刑，以暫不執行為適當，爰併宣告緩刑五年，以啟
    自新。
三、據上論斷，應依刑事訴訟法第四百五十五條之一第二項、第
    三百六十八條，刑法第七十四條第一款，判決如主文。
本案經檢察官廖先志到庭執行職務。
中　　華　　民　　國　　93　　年　　12　　月　　31　　日
                            臺灣桃園地方法院刑事第十二庭
                                審判長法  官  游紅桃
                                      法  官  王美玲
                                      法  官  黃永定
不得上訴
                                      書記官  施春祝
中　　華　　民　　國　　93　　年　　12　　月　　31　　日
附錄本案論罪科刑法條全文：
修正後商標法第八十一條
未得商標權人或團體商標權人同意，有下列情形之一者，處三年
以下有期徒刑、拘役或科或併科新臺幣二十萬元以下罰金：
一  於同一商品或服務，使用相同之註冊商標或團體商標者。
二  於類似之商品或服務，使用相同之註冊商標或團體商標，有
    致相關消費者混淆誤認之虞者。
三  於同一或類似之商品或服務，使用近似於其註冊商標或團體
    商標之商標，有致相關消費者混淆誤認之虞者。
修正後商標法第八十二條
明知為前條商品而販賣、意圖販賣而陳列、輸出或輸入者，處一
年以下有期徒刑、拘役或科或併科新臺幣五萬元以下罰金。
附表一：（查獲地點：桃園縣大溪鎮○○路五三二號）
┌──┬────────────────┬──┬───────┬────┐
│編號│品　　　　　　　　　　　　　　名│單位│數　　　　量  │備    註│
├──┼────────────────┼──┼───────┼────┤
│ 一 │ａｄｉｄａｓ仿商標紙 　         │箱  │陸            │        │
├──┼────────────────┼──┼───────┼────┤
│ 二 │Ｌｅｖｉ‵ｓ仿商標紙            │箱  │貳            │        │
├──┼────────────────┼──┼───────┼────┤
│ 三 │ＮＢ仿商標紙      　　　        │箱  │壹            │        │
├──┼────────────────┼──┼───────┼────┤
│ 四 │ｐｕｍａ襪子　　                │打  │伍佰玖拾      │        │
├──┼────────────────┼──┼───────┼────┤
│ 五 │ａｄｉｄａｓ襪子      　        │打  │貳佰          │        │
├──┼────────────────┼──┼───────┼────┤
│ 六 │Ｌｅｖｉ‵ｓ襪子　              │打  │肆佰玖拾伍    │        │
├──┼────────────────┼──┼───────┼────┤
│ 七 │ｌｅ ｃｏｑ ｓｐｏｒｔｉｆ襪子  │打  │參佰肆拾陸    │        │
├──┼────────────────┼──┼───────┼────┤
│ 八 │ＤＣＳＨＯＥＣＯＵＳＡ襪子  　　│打  │肆佰參拾肆    │起訴書誤│
│    │                                │    │              │載為ＤＧ│
├──┼────────────────┼──┼───────┼────┤
│ 九 │ＤＩＥＳＥＬ襪子                │打  │參佰玖拾捌    │        │
├──┼────────────────┼──┼───────┼────┤
│ 十 │ＴＯＭＭＹ  ＨＩＬＦＩＧＥＲ襪子│打  │玖佰捌拾捌    │        │
├──┼────────────────┼──┼───────┼────┤
│十一│ＮＢ襪子 　　　　　　　         │打  │壹佰肆拾捌    │        │
├──┼────────────────┼──┼───────┼────┤
│十二│Ｎｉｋｅ襪子　　                │打  │伍仟柒佰柒拾陸│        │
├──┴────────────────┴──┴───────┴────┤
│合計仿商標紙玖箱，襪子玖仟參佰柒拾伍打。                              │
└───────────────────────────────────┘
附表二：（查獲地點：臺北縣板橋市○○街一一０巷四十六號
、四十八號）
┌──┬────────────────┬──┬───────┬────┐
│編號│品　　　　　　　　　　　　　　名│單位│  數　　  　量│備  註  │
├──┼────────────────┼──┼───────┼────┤
│ 一 │ＮＢ襪子                        │打  │  肆拾肆      │        │
├──┼────────────────┼──┼───────┼────┤
│ 二 │Ｌｅｖｉ‵ｓ襪子　              │打  │  壹佰捌拾陸  │        │
├──┼────────────────┼──┼───────┼────┤
│ 三 │ＤＣＳＨＯＥＣＯＵＳＡ襪子      │打  │  壹佰零伍    │起訴書誤│
│    │                                │    │              │載為ＤＧ│
├──┼────────────────┼──┼───────┼────┤
│ 四 │ｐｕｍａ襪子　　                │打  │  參拾玖      │        │
├──┼────────────────┼──┼───────┼────┤
│ 五 │ａｄｉｄａｓ襪子      　        │打  │  貳拾柒      │        │
├──┼────────────────┼──┼───────┼────┤
│ 六 │Ｎｉｋｅ襪子      　　　　　    │打  │  柒佰柒拾柒  │        │
├──┼────────────────┼──┼───────┼────┤
│ 七 │ＥＣＫＯＲＥＤ襪子              │打  │  參拾貳      │        │
├──┼────────────────┼──┼───────┼────┤
│ 八 │ＴＯＭＭＹ  ＨＩＬＦＩＧＥＲ襪子│打  │  陸拾伍      │        │
├──┴────────────────┴──┴───────┴────┤
│合計壹仟貳佰柒拾伍打。                                                │
└───────────────────────────────────┘
附表三：（查獲地點：臺北縣中和市○○路○段二巷三弄六
號）
┌──┬────────────────┬──┬───────┬────┐
│編號│品　　　　　　　　　　　　　　名│單位│  數　　　量  │備    註│
├──┼────────────────┼──┼───────┼────┤
│ 一 │Ｎｉｋｅ耐吉黑短襪 　           │打  │  肆拾伍      │        │
├──┼────────────────┼──┼───────┼────┤
│ 二 │Ｎｉｋｅ耐吉白長襪（紅藍）      │打  │  參拾捌      │        │
├──┼────────────────┼──┼───────┼────┤
│ 三 │ＴＯＭＭＹ  ＨＩＬＦＩＧＥＲ長短│打  │  參佰柒拾    │        │
│    │襪                              │    │              │        │
├──┴────────────────┴──┴───────┴────┤
│合計肆佰伍拾參打（起訴書將附表二、三之數量誤載為合計壹仟柒佰貳拾肆打）│
└───────────────────────────────────┘
